【裁判字號】    89,簡上,162
【裁判日期】    890930
【裁判案由】    傷害
【裁判全文】
臺灣板橋地方法院刑事判決                        八十九年度簡上字第一六二號
    上  訴  人  台灣板橋地方法院檢察署檢察官
    上訴人即
    被      告  乙○○
    選任辯護人  戴端娜
右列上訴人因傷害案件，不服本院八十九年度板簡字第一０六五號中華民國八十九年
六月二十九日所為第一審簡易判決（聲請處刑案號：八十九年度偵字第四一五六號）
，提起上訴，本院管轄第二審之合議庭判決如左︰
    主  文
上訴駁回。
    事  實
一、乙○○為甲○○之前夫，二人於民國八十九年一月二十一日下午六時十分許（起
    訴書誤載為二十二日十七時十五分許），在台北縣板橋市○○路一八五之一號乙○○住處樓下，因探視小孩之事發生爭吵，乙○○竟基於傷害之犯意，出拳毆打
    甲○○，致甲○○受有顏面挫傷合併瘀腫三Ｘ三公分之傷害。
二、案經甲○○訴請台灣板橋地方法院檢察署檢察官偵查起訴。
    理  由
一、訊據被告乙○○矢口否認有傷害甲○○之故意，並辯稱：當時因雙方發生口角，
    甲○○很生氣出手打我，我回擋保護自己，且當時小孩在旁邊怕被她打到，可能
    是回擋時碰到她臉頰云云。惟查：（一）乙○○為甲○○之前夫，二人於八十九
    年一月二十一日下午六時十分許，在台北縣板橋市○○路一八五之一號乙○○住
    處樓下，因探視小孩之事發生爭吵，乙○○基於傷害之犯意，出拳毆打甲○○，
    致甲○○受有顏面挫傷合併瘀腫三Ｘ三公分之傷害等事實，業據告訴人甲○○指
    訴綦詳，且有板橋中興醫院診斷證明書一件附卷可稽。（二）證人丙○○於偵查
    中結證稱：「當天是甲○○母親找我去她家，乙○○也在場，乙○○有承認說有
    為小孩的事情將甲○○打傷」，其在本院審理中復結證稱：「我是台北市雙連里
    里長，曾受甲○○媽媽孫藝請託至台北市○○街八三巷二號之二協調乙○○、甲○○糾紛，當時在場的有乙○○、甲○○、孫藝、寧夏分局管區警員，據我了解
    雙方因孩子監護權問題吵架，乙○○當時有承認打甲○○」「他當時是承認打人
    ，並未說是因抵擋不小心打到人」；另證人即甲○○母親孫藝偵查中結證稱：「
    當天我聽到甲○○電話說被乙○○打，後來我看到甲○○時她臉腫起來，後來我
    送她就醫」，其在本院審理中復結證稱：「八十九年一月二十二日晚上六、七點
    左右，乙○○到台北市○○街八三巷二號之二我住處門外大聲喊叫，好像瘋子一
    樣，後來他又到寧夏分局帶警察來說要帶小孩走，我因此請該警員及丙○○里長
    協調，乙○○當場承認有打甲○○，該警員還說今天我是穿制服，否則我都想打
    你」等語。據證人丙○○及孫藝前揭證言所述，被告於協調當場業已承認毆打甲○○，「並未說是因抵擋不小心打到人」，核與甲○○指訴被告乃故意傷害伊之
    情節相符。（三）證人即被告乙○○之妹蕭秋美本院審理中固結證稱：「八十九
    年一月二十一日下午六點十分許，在板橋市○○路一八五號門口，他們雙方為了
    帶小孩的事而爭吵，甲○○一見面就先罵乙○○，二人隨即口角爭吵，甲○○很
    激動用手摑打乙○○耳光，乙○○因回擋而打到她，並不是故意打她」等語，依
    蕭秋美之證言所述，縱認甲○○先動手摑打被告耳光屬實，但被告係為保護自己
    及小孩而抵擋或係基於傷害之故意而還擊，乃被告主觀之意思，局外人無從得知
    ，證人蕭秋美認被告係因回擋而打到甲○○，非故意打她云云，乃蕭秋美個人臆
    測之詞，從客觀情勢觀之，倘被告單純僅係為保護自己及小孩，則以甲○○瘦小
    之身材，且徒手之情形，被告只需舉手護住身體即可，並無將拳揮擊出去之必要
    ；又被告如僅係抵擋不小心打到人，亦無於協調當場當眾承認打人之理，顯見被
    告意在還擊，而非抵擋，應具有傷害之故意，證人蕭秋美之證言不足為被告無傷
    害故意之有利證據。被告前揭所辯委係卸責之詞，非可採信。本件事證明確，被
    告傷害犯行堪可認定，應依法論科。
二、核被告所為，係犯刑法第二百七十七條第一項之傷害罪。原審認上訴人即被告乙○○犯傷害罪之事證明確，量處拘役四十日，如易科罰金以三百元折算一日，核
    原判決認事用法及量刑均無不當，應予維持。被告上訴仍執前詞否認犯行，洵無
    理由。告訴人聲請檢察官上訴理由謂：被告除毆打伊外，尚且用三字經辱罵伊，
    侮辱其人格，還不讓其探視小孩，且以其名義為保證人向銀行貸款還未解決云云
    ，有關探視小孩及銀行貸款問題，乃子女監護權及債權債務之民事糾葛，應循民
    事訴訟程序解決，有關被告以三字經辱罵告訴人，侮辱其人格問題，與本件亦無
    裁判上一罪之關係，非起訴效力所及，本院無從審酌，其上訴亦無理由，均應駁
    回。
據上論斷，應依刑事訴訟法第四百五十五條之一第三項、第三百六十八條，判決如主
文。
本案經檢察官張慶林到庭執行職務
中      華      民      國      八十九    年      九      月    三十   日
                                    台灣板橋地方法院刑事第一庭
                                        審判長法  官  李行一
                  法  官  邱靜琪
                                              法  官  毛崑山
右正本證明與原本無異
不得上訴
                                              書記官  章宏萱
中      華      民      國      八十九    年      九      月    三十    日


司法院資訊處製作；財團法人民間司法改革基金會備份。
